臺灣高等法院刑事裁定
109年度抗字第1971號
抗告人即
被告兼具保人  林杰誼





上列抗告人即被告因沒入保證金案件，不服臺灣新北地方法院中
華民國109年9月25日裁定（108年度訴緝字第20號），提起抗告
，本院裁定如下：
    主  文
抗告駁回。
    理  由
一、原裁定意旨略以：抗告人即被告（兼具保人）林杰誼因違反
    槍砲彈藥刀械管制條例等案件，於民國106年8月4日繳納臺
    灣新北地方檢察署（下稱新北地檢署）指定之保證金新臺幣
    （下同）2萬元，而獲釋放。嗣臺灣新北地方法院（下稱新
    北地院）定於107年6月13日開庭行準備程序，並將開庭通知
    送達抗告人命其遵期到庭，其業於107年5月16日收受該通知
    ，惟屆期無正當理由未到庭，新北地院依法拘提無著，其當
    時又無在監或在押，顯已逃匿，新北地院乃於107年7月25日
    裁定沒入該保證金（含實收利息）。該沒入保證金之裁定於
    同年8月1日分別寄存抗告人當時在新北市○○區○○路0段000巷
    0號5樓、6樓之居所當地警局派出所，並於同年月17日為對
    抗告人公示送達之公告，當時抗告人無在監或在押，原沒入
    保證金之裁定已合法送達並於107年9月26日（應係107年9月
    20日之誤）確定。抗告人遲至109年7月27日始提起抗告，顯
    已逾法定抗告期間，屬違背法律上之程式，且無從補正，應
    予駁回。
二、抗告意旨略以：
　㈠抗告人前於106年8月4日繳納保證金2萬元後，經新北地檢署
    檢察官釋放，抗告人交保後係居住在新北市○○區○○街00巷00
    號5樓，並未住在新北市○○區○○路0段000巷0號5樓、6樓，因
    此新北地院107年6月13日準備程序之傳票，抗告人並未收受
    送達。
　㈡抗告人於107年4月27日至同年5月22日羈押於法務部矯正署（
    下略）臺北看守所，而抗告人雖於同年5月16日收受上開準
    備程序之傳票，並非合法送達。
　㈢新北地院以抗告人提起之抗告，違背法律上之程式，而裁定
    駁回，但抗告人並未收到新北地院沒入保證金之裁定，自不
    得認所提起之抗告違背法律上之程式，請撤銷原裁定並發還
    上開保證金。
三、按抗告期間，除有特別規定外，為5日，自送達裁定後起算
    ；原審法院認為抗告不合法律上之程式，或法律上不應准許
    ，或其抗告權已經喪失者，應以裁定駁回之。抗告法院認為
    抗告無理由者，應以裁定駁回之。刑事訴訟法第406條前段
    、第408條第1項前段、第412條分別定有明文。又按被告之
    住所、居所、事務所及所在地不明者，得為公示送達；公示
    送達應由書記官將應送達之文書或其節本，張貼於法院牌示
    處外，並應以其繕本登載報紙，或以其他適當方法通知或公
    告之，自最後登載報紙或通知公告之日起，經30日發生效力
    ，刑事訴訟法第59條第1款、第60條亦分別定有明文。　
四、本院之判斷：
  ㈠關於抗告意旨之說明：
  ⒈106年8月3日新北地檢署訊問時，抗告人陳報之住所址為「新
    北市○○區○○路0段000巷0號6樓」，翌（4）日辦理具保所陳
    報之住所址亦同，有訊問筆錄及繳款書在卷可憑(106年度偵
    字第24064號卷第105頁)，未見抗告人有另行陳報居所址為
    「新北市○○區○○街00巷00號5樓」。
  ⒉抗告人於107年4月28日至同年5月22日羈押於臺北看守所，有
    其在監在押全國紀錄表在卷可考（107年度訴字第285號卷第
    127頁），新北地院將107年6月13日準備期日傳票，於同年5
    月16日送達至臺北看守所由抗告人親自簽收，符合刑事訴訟
    法第56條第2項規定，已生合法送達之效力。
  ⒊新北地院因抗告人之住居所及所在地不明，乃於同年8月17日
    將原沒入保證金（含實收利息）之裁定，為對抗告人公示送
    達之公告，依刑事訴訟法第59條第1款、第60條規定，原沒
    入保證金裁定，已於同年9月15日發生合法送達之效力。
  ㈡本件抗告人因違反槍砲彈藥刀械管制條例等案件，經新北地
    院於107年7月25日裁定將其繳納之保證金2萬元（含實收利
    息）沒入，該裁定於同年8月1日分別寄存抗告人當時在新北
    市○○區○○路0段000巷0號5樓、6樓之居所當地警局派出所，
    新北地院因查得抗告人之戶籍址設於臺北○○○○○○○○○，認有
    住居所及所在地不明之情形，乃於同年8月17日為對抗告人
    公示送達之公告，原沒入保證金之裁定於107年9月15日已生
    合法送達之效力，並於107年9月20日確定。抗告人卻遲至10
    9年7月27日始向新北地院提起抗告，此觀其書狀上臺北看守
    所戒護科收狀戳所示收狀日期甚明，已逾法定抗告期間，其
    抗告顯非合法。原裁定因而以其抗告逾期，屬違背法律上之
    程式，且無從補正為由，駁回其抗告，經核並無不合。抗告
    意旨猶執前詞指摘原裁定不當，為無理由，應予駁回。
五、依刑事訴訟法第412條，裁定如主文。
中　　華　　民　　國　　109 　年　　11　　月　　20　　日
                  刑事第十三庭  審判長法  官  王國棟
                                      法  官  呂煜仁
                                      法  官　曹馨方
以上正本證明與原本無異。
不得再抗告。
                                      書記官　游秀珠
中　　華　　民　　國　　109 　年　　11　　月　　20　　日